【裁判字號】    99,破,1
【裁判日期】    990331
【裁判案由】    宣告破產
【裁判全文】
臺灣嘉義地方法院民事裁定                 99年度破字第1號
聲  請  人  甲○○
上列當事人間聲請宣告破產事件，本院裁定如下：
    主  文
聲請駁回。
聲請程序費用由聲請人負擔。
    理  由
一、本件聲請意旨略以：聲請人因故不得已向中國人壽保險股份
    有限公司、台新國際商業銀行股份有限公司、中國信託商業
    銀行股份有限公司、荷蘭銀行股份有限公司、台中商業銀行
    股份有限公司、國泰世華商業銀行股份有限公司、永豐商業
    銀行股份有限公司、英商渣打銀行股份有限公司、台灣新光
    商業銀行股份有限公司、遠東國際商業銀行股份有限公司、
    大眾商業銀行股份有限公司、安泰商業銀行股份有限公司、
    美商花旗銀行股份有限公司、聯邦商業銀行股份有限公司、
    玉山商業銀行股份有限公司申辦信用卡、現金卡及信用貸款
    。不料利息負荷不堪，且其中不少利息滾入原本，經債權人
    強制執行催討，另亦有前置協商不成立者，本擬盡量努力按
    時償還各債權人，然每月興資共新台幣（以下同）18,049元
    ，至今負債已達2,300,810 元，惟聲請人所有財產如清冊所
    示，已無可供償還之財產，確已無清償能力，乃檢具債權人
    清冊及財產狀況說明書，向鈞院聲請宣告破產等語。
二、按破產，對債務人不能清償債務者宣告之，破產法第57條固
    定有明文。惟破產財團包括：破產宣告時屬於破產人之一切
    財產，及將來行使之財產請求權；破產宣告後，破產終結前
    ，破產人所取得之財產。財團費用包括：因破產財團之管理
    變價及分配所生之費用；因破產債權人共同利益所需審判上
    之費用；破產管理人之報酬；破產人及其家屬之必要生活費
    及喪葬費。財團債務包括：破產管理人關於破產財團所為行
    為而生之債務；破產管理人為破產財團請求履行雙務契約所
    生之債務，或因破產宣告後應履行雙務契約而生之債務；為
    破產財團無因管理所生之債務；因破產財團不當得利所生之
    債務。又財團費用及財團債務，應先於破產債權，隨時由破
    產財團清償之。破產法第82條第1 項、第95條、第96條及第
    97條分別定有明文。是以債務人確係毫無財產可構成破產財
    團，或債務人之財產不敷清償破產財團之費用及財團之債務
    ，無從依破產程序清理其債務時，參照破產法第148 條之趣
    旨，法院得以無宣告破產之實益，裁定駁回其聲請（司法院
    25年院字第1505號解釋、最高法院86年度臺抗字第479 號裁
    定意旨可資參照）。
三、聲請人主張其財產不足清償債權人之貸款及信用卡債乙節，
    據提出之戶籍謄本、財政部臺灣省南區國稅局97年度全國財
    產稅總歸戶財產查詢清單、財團法人金融聯合徵信中心當事
    人綜合信用報告明細等資料，固堪信為真實。然觀之聲請人
    上揭主張及提出之財產所得明細表等資料，聲請人名下除瀚
    宇彩晶股份有限公司投資270 元、太子建設開發股份有限公
    司投資1,190 元外，並無其他財產，本件如宣告聲請人破產
    ，破產財團扣除聲請人及其家屬之必要生活費外，須支付破
    產管理人之報酬、監察人之報酬及破產程序進行所需支出之
    費用，諸如破產管理人應清查、整理債務人之財產狀況，並
    編造債權表及資產、召開債權人會議、行使其他權限等，無
    一不以破產財團之財產支出，是依聲請人所述其現有財產，
    經核尚無法構成破產財團，亦顯不敷清償破產財團費用及債
    務，揆諸上開說明，聲請人聲請宣告破產即無實益，要無宣
    告破產徒生耗費之必要。從而，聲請人為本件聲請，為無理
    由，應予駁回。
四、依破產法第5 條、民事訴訟法第95條、第78條，裁定如主文
    。
中    華    民    國    99    年    3     月    31    日
                  民事第二庭法  官  陳思睿
以上正本係照原本作成。
如對本裁定抗告須於裁定送達後10日內向本院提出抗告狀。
中    華    民    國    99    年    3     月    31    日
                            書記官  張富

司法院資訊處製作；財團法人民間司法改革基金會備份。
